臺灣高雄地方法院刑事判決　　　　　　99年度審訴字第4431號
公　訴　人　臺灣高雄地方法院檢察署檢察官
被　　　告　曾寶文
上列被告因毒品危害防制條例案件，經檢察官提起公訴（99年度
撤緩毒偵字第43號），被告就被訴事實為有罪之陳述，本院依簡
式審判程序審理，判決如下：
    主  文
曾寶文犯如附表所示之肆罪，均累犯，各處如附表所示之刑。應
執行有期徒刑壹年陸月，扣案如附表編號2 所示之第二級毒品甲
基安非他命伍包，均沒收銷燬。
    事  實  及  理  由
一、犯罪事實：
    曾寶文前因施用毒品案件，經本院裁定送觀察、勒戒後，因
    認有繼續施用之傾向，再經本院裁定令入戒治處所施以強制
    戒治，嗣經裁定停止戒治、撤銷停止戒治，於民國90年4 月
    2 4 日戒治期滿執行完畢，並經臺灣高雄地方法院檢察署檢
    察官以90年度戒毒偵字第534 號不起訴處分確定。於前開
    強制戒治執行完畢釋放後5 年內，又因連續施用毒品，經本
    院以94年度訴字第2698號判處有期徒刑10月、8 月，應執行
    有期徒刑1 年4 月確定；另因槍砲彈藥刀械管制條例案件
    ，經本院以94年度訴字第4453號判處有期徒刑3 年2 月確定
    ，第案件嗣經裁定減刑並與第案件合併定應執行有期徒
    刑3 年7 月確定，於97年11月21日縮短刑期假釋出監並付保
    護管束，並於98年11月23日保護管束期滿，假釋未經撤銷視
    為執行完畢。詎仍未戒除毒癮，復分別基於施用第一級毒品
    海洛因及第二級毒品甲基安非他命之犯意，分別於附表所示
    之時地施用第一級毒品海洛因及第二級毒品甲基安非他命（
    施用第一、二級毒品之時間、地點、查獲時間、地點及扣得
    物品均如附表所示）。
二、證據名稱：
    被告曾寶文於本院審理時之自白，高雄縣政府警察局岡山分
    局赤崁派出所毒品案件嫌犯尿液採證檢驗對照表（代號：岡
    990063）、臺灣檢驗科技股份有限公司99年2 月12日（代號
    ：岡990063）濫用藥物尿液檢驗報告、高雄市政府警察局楠
    梓分局後勁派出所毒品案件姓名對照表（編號：D99083）、
    高雄市立凱旋醫院99年4 月8 日（D99083）濫用藥物尿液檢
    驗報告、高雄醫學大學附設中和紀念醫院100 年1 月4 日（
    報告編號：0000-000、232 、233 、234 、235 ）檢驗報告
    各1 紙，高雄縣政府警察局岡山分局赤崁派出所扣押筆錄暨
    扣押物品目錄表1 份，扣案之第二級毒品甲基安非他命5 包
    （均含袋，驗後淨重0.397 公克、0.081 公克、0.1 公克、
    0.094 公克、0.076 公克），臺灣高等法院被告前案紀錄表
    。
三、核被告上開所為，分別係犯毒品危害防制條例第10條第1 項
    、第2 項之施用第一、二級毒品罪。其持有第一級毒品海洛
    因、第二級毒品甲基安非他命之低度行為，分別為施用之高
    度行為吸收，均不另論罪。被告所犯上開4 罪，犯意各別，
    行為互殊，應予分論併罰。被告有如前開犯罪科刑及執行紀
    錄，此有臺灣高等法院被告前案紀錄表1 份在卷可稽，其前
    受徒刑之執行完畢後，5 年以內故意再犯本件有期徒刑以上
    之4 罪，均為累犯，應依刑法第47條第1 項之規定，各加重
    其刑。被告為警盤查後，乃於有偵查犯罪權限之機關及公務
    員發覺其犯罪前，主動交付如附表編號2 所示之第二級毒品
    甲基安非他命5 包，並自承其如附表編號2 所示之施用第二
    級毒品之犯罪事實，是被告此舉當認合於自首要件，爰依刑
    法第62條前段規定，就此部分犯行減輕其刑。被告所犯如附
    表編號2 所示之罪，有上述加重及減輕事由，應依刑法第71
    條第1 項先加後減之。
四、爰審酌被告前經強制戒治及刑罰執行後，仍未能徹底戒絕毒
    品，復再犯本件施用毒品罪，顯見其自制力不足，無法擺脫
    毒品，惟念所犯施用毒品罪乃屬戕害自身身心健康行為，且
    其犯後已坦認犯行等一切情狀，分別量處如主文所示之刑及
    定應執行刑。扣案之晶體5 包（均含袋，驗後淨重0.397 公
    克、0.081 公克、0.1 公克、0.094 公克、0.076 公克），
    經送驗結果，均確呈第二級毒品甲基安非他命陽性反應，此
    有高雄醫學大學附設中和紀念醫院100 年1 月4 日（報告編
    號：0000- 000 、232 、233 、234 、235 ）檢驗報告各1
    紙在卷可稽，且各該包裝袋與其內毒品難以析離，亦無析離
    實益，均應將之同視為第二級毒品，不問屬於犯人與否，爰
    依毒品危害防制條例第18條第1 項前段規定均沒收銷燬之。
    至鑑驗耗損之毒品，既已滅失，毋庸宣告沒收銷燬，附此敘
    明。
據上論斷，應依刑事訴訟法第273 條之1 第1 項、第299 條第1
項前段、第310 條之2 、第454 條第1 項，毒品危害防制條例第
10條第1 項、第2 項、第18條第1 項前段，刑法第11條、第47條
第1 項、第62條前段、第51條第5 款，判決如主文。
本案經檢察官余彬誠到庭執行職務。
中    華    民    國    100     年    5     月  31    日
                  刑事第十庭  法  官  顏銀秋
以上正本證明與原本無異。
如不服本判決應於收受送達後10日內向本院提出上訴書狀，並應
敘述具體理由；如未敘述上訴理由者，應於上訴期間屆滿後20日
內向本院補提理由書（均須按他造當事人之人數附繕本）「切勿
逕送上級法院」。
中    華    民    國   100    年    5     月    31    日
                              書記官  林豐富
附錄論罪科刑法條
毒品危害防制條例第10條（施用毒品罪）
施用第一級毒品者，處6月以上5年以下有期徒刑。
施用第二級毒品者，處3年以下有期徒刑。
附表：
┌──┬─────┬────────┬────────────┬─────┬───────────┐
│編號│施用時間  │   施用地點     │   查獲時間、地點       │所犯之罪  │     所處之刑         │
├──┼─────┼────────┼────────────┼─────┼───────────┤
│ 1  │99年2月3日│在高雄市梓官區禮│於99年2 月3 日13時10分許│施用第一級│累犯，處有期徒刑捌月。│
│    │上午6至7時│智路4號住處廁所 │，在高雄市○○區○○路與│毒品      │                      │
│    │許間      │內，將海洛因摻入│禮智路口，因形跡可疑遭警│          │                      │
│    │          │香菸內，點燃吸食│盤查，曾寶文於有偵查犯罪│          │                      │
│    │          │其煙霧之方式，施│權限之機關及公務員發覺其│          │                      │
│    │          │用第一級毒品海洛│犯罪前，主動交付置於手掌│          │                      │
│    │          │因1次           │中香菸盒內之第二級毒品甲│          │                      │
│    │          │                │基安非他命5 包（均含袋，│          │                      │
│    │          │                │驗後淨重0.397 公克、0.08│          │                      │
│    │          │                │1 公克、0.1 公克、0.094 │          │                      │
│    │          │                │公克、0.076 公克），並於│          │                      │
│    │          │                │警詢中坦承如附表編號2 所│          │                      │
│    │          │                │示之施用第二級毒品犯行，│          │                      │
│    │          │                │另經其同意採尿送驗，結果│          │                      │
│    │          │                │呈嗎啡、甲基安非他命陽性│          │                      │
│    │          │                │反應。                  │          │                      │
├──┼─────┼────────┼────────────┼─────┼───────────┤
│ 2  │99年2月3日│在上開住處，再將│       同   上          │施用第二級│累犯，處有期徒刑參月，│
│    │上午6至7時│甲基安非他命放置│                        │毒品      │扣案第二級毒品甲基安非│
│    │許間      │於玻璃球吸食器內│                        │          │他命伍包（均含袋，驗後│
│    │          │燒烤吸入煙霧之方│                        │          │淨重零點玖柒公克、零│
│    │          │式，施用第二級毒│                        │          │點零捌壹公克、零點壹公│
│    │          │品甲基安非他命1 │                        │          │克、零點零玖肆公克、零│
│    │          │次              │                        │          │點零柒陸公克）均沒收銷│
│    │          │                │                        │          │燬。                  │
├──┼─────┼────────┼────────────┼─────┼───────────┤
│ 3  │99年3月18 │在高雄地區某處，│於99年3月18日21時30 分許│施用第一級│累犯，處有期徒刑捌月。│
│    │日23時30分│以將海洛因摻入香│，其搭乘友人黃國華駕駛之│毒品      │                      │
│    │許為警採尿│菸內，點燃吸食其│車號5276-XL 號自用小客車│          │                      │
│    │回溯72小時│煙霧之方式，施用│，行經高雄市○○區○○路│          │                      │
│    │內        │第一級毒品海洛因│與海專路口，因行跡可疑為│          │                      │
│    │          │1 次            │警盤查，警方查獲黃國華涉│          │                      │
│    │          │                │犯施用毒品案犯行（另案審│          │                      │
│    │          │                │理），曾寶文同在車內，經│          │                      │
│    │          │                │曾寶文同意採尿送驗，結果│          │                      │
│    │          │                │均呈嗎啡、可待因、甲基安│          │                      │
│    │          │                │非他命、安非他命陽性反應│          │                      │
│    │          │                │。                      │          │                      │
├──┼─────┼────────┼────────────┼─────┼───────────┤
│ 4  │99年3月18 │在高雄地區某處，│       同編號3          │施用第二級│累犯，處有期徒刑肆月。│
│    │日23時30分│以燒烤方式，施用│                        │毒品      │                      │
│    │許為警採尿│第二級毒品甲基安│                        │          │                      │
│    │回溯96小時│非他命1 次      │                        │          │                      │
│    │內        │                │                        │          │                      │
└──┴─────┴────────┴────────────┴─────┴───────────┘